# 请教下，如下情况，AA是否应该继续合并DD，这种情况下CC对DD的比例更高，如何解释？

提问人：laurazj 时间：2020-08-28 16:33:08
请教下，如下情况，A是否应该继续合并D，这种情况下C对D的比例更高，如何解释？
股权比例图.jpg
(209.46 KB, 下载次数: 19)
3 天前 上传

回答人：chenyiwei
如果A可以控制B，而B、C对D都分别只有重大影响，A与C无股权关系，则A对D也只有重大影响，A不应将D纳入其合并报表范围。C持有B的30%股权作为A合并报表层面的少数股权处理。A的合并报表层面对D的权益法核算比例为34%。